【裁判字號】    98,簡上,243
【裁判日期】    981207
【裁判案由】    傷害
【裁判全文】
臺灣新竹地方法院刑事判決             98年度簡上字第243號
上  訴  人  臺灣新竹地方法院檢察署檢察官
被      告  甲○○
上列上訴人因被告傷害案件，不服本院新竹簡易庭98年度審竹簡
字第742 號中華民國98年8 月28日第一審簡易判決（聲請案號：
臺灣新竹地方法院檢察署98年度偵字第4138號），提起上訴，本
院管轄第二審之合議庭判決如下：
    主    文
上訴駁回。
甲○○緩刑貳年，緩刑期內付保護管束。
    事    實
一、甲○○與其夫蔡福炎之妹乙○為二等旁系姻親關係，屬家庭
    暴力防治法第3 條第4 款之家庭成員。甲○○與乙○因路權
    糾紛而心生芥蒂、關係不睦，2 人於民國98年5 月5 日17時
    50分許，在新竹市○○區○○路210 巷201 號前發生爭執，
    甲○○一時氣憤，遂搶下乙○當時自路邊拾起之樹枝，並基
    於傷害人之身體之犯意，於上開時地，手持樹枝擊打乙○之
    左小腿，致乙○受有左小腿擦傷（3 ×6 公分）之傷害。
二、案經乙○訴由新竹市警察局第三分局報告臺灣新竹地方法院
    檢察署檢察官偵查聲請簡易判決處刑。
    理    由
一、本件公訴人所提出經本院據以認定事實之所有證據方法（包
    含證人之證述與文書證據、物證等證據方法），並無證據證
    明係公務員違背法定程序所取得；又本件公訴人所提出經本
    院據為論斷依據之各項證據方法中，其中告訴人乙○及證人
    蔡張快於警詢中所為之陳述，雖係屬審判外之陳述，依刑事
    訴訟法第159 條第1 項之規定原無證據能力，惟被告未於言
    詞辯論終結前聲明異議，依法應視為同意上開證據方法作為
    證據，再本院經審酌上開言詞陳述作成時之情況，並無顯然
    之瑕疵，認為以上開證據方法作為證據應屬適當，依刑事訴
    訟法第159 條之5 第1 項之規定，應認有證據能力。另公訴
    人所提出經本院據以認定事實之各項公務員職務上所製作之
    文書證據，亦無顯有不可信情況之情形，依刑事訴訟法第15
    9 條之4 第1 款之規定，亦應認有證據能力，先予敘明。
二、上開犯罪事實，業據被告於本院準備程序、審判程序時坦承
    不諱，核與告訴人乙○於警詢、偵訊時之指述及證人蔡張快
    於警詢大致相符，此外，有國軍新竹地區醫院附設民眾診療
    服務處診斷證明書1 紙、新竹市警察局第三分局香山派出所
    受理各類案件紀錄表、受理各類案件報案三聯單各1 紙在卷
    可稽，被告所為自白應與事實相符，可以採信，從而，本案
    事證已臻明確，被告傷害犯行洵堪認定，應依法予以論罪科
    刑。
三、核被告甲○○所為，係犯刑法第277 條第1 項之普通傷害罪
    。經查，原審以被告罪證明確，適用刑事訴訟法第449 條第
    1 項前段、第454 條第1 項，刑法第277 條第1 項、第41條
    第1 項前段，刑法施行法第1 條之1 第1 項、第2 項，逕以
    簡易判決處刑，並量處拘役25日，如易科罰金，以新臺幣1,
    000 元折算1 日，認事用法均無違誤，所量刑度亦稱妥適。
    檢察官依告訴人之請求，認為原審量刑過輕，提起上訴請求
    撤銷改判等語，為無理由，應予駁回。
四、末查，被告甲○○前未曾因故意犯罪受有期徒刑以上刑之宣
    告，有臺灣高等法院被告前案紀錄表1 份附卷足稽，其因一
    時失慮致罹刑章，於本院已坦承犯罪，且與告訴人達成和解
    ，並於審理庭當庭交付告訴人25000 元賠償款項，堪認頗有
    悔意，告訴人亦表示同意給予被告緩刑機會，此有本院審理
    筆錄1 份為憑（見本院卷第27頁），經此偵審程序之教訓後
    ，應能知所警惕，信無再犯之虞，本院因認被告所受宣告之
    刑以暫不執行為適當，爰依刑法第74條第1 項第1 款規定均
    併宣告緩刑2 年。另被告甲○○與告訴人乙○為姑嫂關係等
    情，已據其等於警詢、偵訊本院準備、審理中時供明在卷，
    2 人間屬家庭暴力防治法第3 條第4 款之家庭成員，被告甲
    ○○所為上開行為而成立刑法規定之傷害罪，乃家庭成員故
    意實施家庭暴力行為而成立之家庭暴力罪，爰併依家庭暴力
    防治法第38條第1 項之規定，諭知在緩刑期內均付保護管束
    ，以促其戒慎，用啟自新。
據上論斷，應依刑事訴訟法第455條之1第1項、第3 項、第368條
，刑法第74條第1項第1 款，家庭暴力防治法第38條第1項，判決
如主文。
本案經檢察官邱宇謙到庭執行職務。
中    華    民    國    98    年    12    月    7     日
                  刑事第六庭  審判長法  官  黃美盈
                                    法  官  邱忠義
                                    法  官  李毓華
以上正本證明與原本無異。
不得上訴。
中    華    民    國    98    年    12    月    7     日
                                    書記官  陳美利
附錄本案論罪科刑法條全文
刑法第277條第1項
傷害人之身體或健康者，處3年以下有期徒刑、拘役或1,000元以
下罰金。


司法院資訊處製作；財團法人民間司法改革基金會備份。
